MARTIN MAZUERA

E-mail:mazueram@javeriana.edu.co.com Contacto: +56 9 30705503

Perfil Profesional

Economista con experiencia en investigación de mercados y comercio exterior. Excelentes habilidades comerciales e interpersonales. Buen dominio del idioma inglés e intermedio de portugués. Alto conocimiento en manejo de Excel y bases de datos. Analítico, dinámico, minucioso en sus labores y ordenado.

Economía

Pontificia Universidad Javeriana Bogotá – Colombia Febrero 2012 – Presente

Educación

Bachillerato académico

Examen ICFES para la validación del bachillerato académico Octubre 2011

Colegio Refous Bogotá - Colombia Enero 1998 – Diciembre 2009

Procolombia - Bogotá, Colombia

Enero 2017 - Julio 2017

Practicante

Funciones:

- Preparación de informes de importaciones y exportaciones de diferentes compañías y productos tanto colombianas como chilenas.
- Investigación de mercados de sectores que cuentan con un gran potencial para invertir en Colombia.
- Contactar empresas chilenas con el fin de concretar citas con empresas colombianas que se encuentran en su etapa de internacionalización.
- Apoyar la organización de eventos enfocados en la promoción de turismo e inversión en Colombia.
- Consolidación y manejo de bases de datos.

Experiencia Laboral

Procolombia – Bogotá, Colombia

Julio 2016 - Enero 2017

Practicante

Funciones:

- Preparación de informes y reportes trimestrales de gestión y resultados de la Gerencia de Inversión en Servicios de ProColombia.
- Investigaciones de Mercado en los Sectores de Software, BPO, Centros de Servicios Compartidos, Fondos de Capital Privado e Infraestructura en Hotelería y Turismo; en Colombia y países de interés.
- Apoyo en la organización de eventos de promoción de inversión.
- Apoyo a los asesores con las consultas que reciben por parte de las oficinas comerciales e inversionistas.
- Elaboración de perfiles corporativos y sectoriales.

Programa de Liderazgo Universitario Latinoamericano AUSJAL

Universidad Javeriana Bogotá Colombia

Enero 2014 – Diciembre 2014

Misión País Colombia

Universidad Javeriana Bogotá Colombia

Diciembre 2014

Formación Complementaria

Miembro del Comité de Estudiantes de Economía

Universidad Javeriana Bogotá Colombia

Enero 2014 – Diciembre 2014

Curso intensivo de portugués

Fundação Armando Alvares Penteado Sao Paulo - Brasil

Junio 2012 – Julio 2012

Curso intensivo de inglés

Kaplan International Colleges Torquay – Reino Unido

Julio 2010 – Junio 2011